# 现金流量表附表经营性应收项目中应收账款转到应收票据，这部分需要剔除掉吗？

提问人：嘴强 CPA 时间：2019-03-09 21:24:20
现金流量表附表经营性应收项目中应收账款转到应收票据，这部分需要剔除掉吗？

回答人：chenyiwei
应收账款和应收票据均属于经营性应收项目，其内部转变不构成经营性应收项目的增减变动，应予以剔除。